Inventaris van de archieven van het Hoofdbestuur van het Staatsbedrijf der Posterijen, Telegrafie en Telefonie: Decentralisatiecommissie Telefoondienst, 1946-1950
Nationaal Archief, Den Haag
Decentralisatie Telefoondienst [PTT]
PTT / Decentralisatiecie. Telefoondienst
1946-1950
W21005
0.30 meter; 17 inventarisnummers.
Normale geschreven, getypte en gedrukte documenten, geen bijzondere handschriften.
Nationaal Archief, Den Haag
Decentralisatiecommissie (PTT), 1946-1949
Het archief van de Decentralisatiecommissie Telefoondienst bevat uitsluitend stukken van algemene aard, zoals notulen en correspondentie en voorstellen en ontwerpen voor de organisatie.
Archiefvorming
Geschiedenis van de archiefvormer
De Decentralisatiecommissie Telefoondienst, ook wel de Commissie Stempels genoemd is ingesteld op 1 november 1946 door de Directeur-generaal der PTT en heeft op 13 januari 1949 zijn werkzaamheden beëindigd. Op 15 mei 1949 is de Decentralisatiecommissie Telefoondienst opnieuw ingesteld.
De Decentralisatiecommissie Telefoondienst was als volgt samengesteld:
B.G. Stempels, voorzitter
mw. C.H.G. Verschoor, secretaresse
P. van de Elst, lid
C. de Kluyver, lid
J.G. van Meurs, lid
T.J. Pik, lid
dhr. Gastelaars, lid
dhr. De Waay, lid
De Decentralisatiecommissie Telefoondienst had als taken:
het uitbrengen van adviezen terzake van de de reorganisatie van de administratieve organisatie van de telefoondistricten
het bevorderen van de in- en doorvoering van deze maatregelen
het plegen van overleg met de directies van de telefoondistricten teneinde een doelmatige uitvoering van onder a en b bovengenoemde opdrachten.
Geschiedenis van het archiefbeheer
Het archief van de Decentralisatiecommissie Telefoondienst is een zgn. gedeponeerd archief. De gedeponeerde archieven bestaan uit de volgende categorieën, te weten
commissiearchieven
nalatenschappen
niet binnen afdelingsverband ondergebrachte diensten
De verwerving van het archief
De rechtstitel is (nog) onbekend
Inhoud en structuur van het archief
2.16
Inhoud
Het archief van de Decentralisatiecommissie Telefoondienst bestaat uitsluitend uit stukken van algemene aard.
Aanwijzingen voor de gebruiker
Openbaarheidsbeperkingen
Volledig openbaar.
Materiële beperkingen
Aanvraaginstructie
Openbare archiefstukken kunnen online worden aangevraagd en gereserveerd. U kunt dit ook via de terminals in de studiezaal van het Nationaal Archief doen. Om te kunnen reserveren dient u de volgende stappen te volgen:
U maakt een profiel aan op www.gahetna.nl, en logt vervolgens in
Via de archiefinventaris (alleen de beschrijvingen met rode nummers) selecteert u het gewenste archiefstuk door op de knop 'Reserveren' te klikken
In het volgende scherm geeft u aan op welke dag u het archiefstuk wilt inzien
Indien u zich bevindt in de studiezaal en een tafelnummer heeft ontvangen kunt u dit nummer vermelden. Als u geen tafelnummer heeft kunt u tafelnummer 777 laten staan
Vervolgens bevestigt u uw reservering door deze te versturen.
Verwant materiaal
Beschikbaarheid van kopieën
Beschrijving van de series en archiefbestanddelen
- Notulen van de vergaderingen van Decentralisatiecommissie Telefoondienst, 1946-1950; 1-2; 2 pakken
  - 11 juli 1946 t/m 13 januari 1949, 1
  - 25 mei 1949 t/m 14 december 1950, 2
- Stukken betreffende het opnieuw instellen van de Decentralisatiecommissie Telefoondistricten, 1947-1949; 3; 1 omslag
- Stukken betreffende de gang van zaken met betrekking tot de invoering van een materieel en werknummeradministratie, 1947-1949; 4; 1 omslag
- Correspondentie van en met de Decentralisatiecommissie Telefoondienst, 1947-1950; 5; 1 omslag
- Stukken betreffende voorstellen voor de organisatie van de administratieve dienst, de werknummeradministratie en de magazijnadministratie in de telefoondistricten, 1948; 6; 1 omslag
  Bevat organisatieschema's.
- Stukken betreffende voorstellen voor de organisatie van de hoofdboekhouding en de loonadministratie in de telefoondistricten, 1948; 7; 1 omslag
- Stukken betreffende het ontwerp van de loonadministratie in de telefoondistricten, 1948; 8; 1 omslag
- Stukken betreffende het ontwerp van de magazijnadministratie in de telefoondistricten, 1948; 9; 1 omslag
- Stukken betreffende een voorstel voor een instructie voor de directeuren in het kader van de nieuwe organisatie van de telefoondistricten, 1948; 10; 1 omslag
- Stukken betreffende een toelichting op de ontwerp-werknummer in de telefoondistricten, 1948-1949; 11; 1 omslag
- Stukken betreffende de cursorische voordrachten op administratief organisatorisch gebied gehouden door de heer G. Andriesse voor administrateurs van telefoondistricten in verband met de decentralisatie van de telefoondistricten, 1949-1950; 12; 1 pak
- Stukken betreffende maandverslagen van de werkzaamheden van de Decentralisatiecommissie Telefoondienst, 1949 1950; 13; 1 omslag
- Stukken betreffende een voorstel voor de nieuwe Verzamelde Voorschriften Telefoniedienst (VTF) met betrekking tot voorschriften voor de verantwoording van ontvangsten en uitgaven, 1949-1950; 14; 1 omslag
- Stukken betreffende het onderzoek naar de mogelijke samenvoeging van onderdelen van de administratieve diensten van de telefoondistricten en de plaatselijke telefoondiensten te Amsterdam, Rotterdam en Den Haag, 1950; 15; 1 omslag
- Stukken betreffende een rapport van de Decentralisatiecommissie Telefoondienst inzake de samenstelling van een nieuw rekeningschema voor de telefoondistricten en de plaatselijke telefoondiensten, 1950; 16; 1 omslag
- Stukken betreffende een beschrijving van de administratie van de plaatselijke telefoondienst te Rotterdam, z.j; 17; 1 omslag